臺灣高等法院臺中分院刑事判決　　　 100年度上訴字第2523號
上　訴　人　臺灣臺中地方法院檢察署檢察官
被　　　告　裴建國
上列上訴人因被告毒品危害防制條例案件，不服臺灣臺中地方法
院100年度訴字第2579號中華民國100年10月21日第一審判決（起
訴案號：臺灣臺中地方法院檢察署100年度毒偵字第2381號；移
送併辦案號：同署100年度毒偵字第2856號），提起上訴，本院
判決如下：
    主    文
原判決撤銷。
裴建國施用第一級毒品，累犯，處有期徒刑柒月。
    犯罪事實
一、裴建國素行不佳，前曾因施用毒品案件，經原審法院以96
    年度毒聲字第151號裁定送勒戒處所觀察、勒戒後，認無繼
    續施用毒品之傾向，於民國（下同）96年6月14日釋放出所
    ，嗣經臺灣臺中地方法院檢察署檢察官以96年度毒偵字第
    424號為不起訴處分後，又於100年1月間再度因施用第一級
    毒品罪經原審法院100年度訴字第704號於100年3月31日判處
    有期徒刑4月確定，甫於100年5月27日易科罰金執行完畢。
    詎仍不知悔改，復基於施用第一級毒品海洛因之犯意，於10
    0年7月10日下午2時許，在臺中市○○區○○路旁之公園內
    ，以將第一級海洛因加水稀釋後，再以針筒注射之方式，施
    用第一級毒品海洛因1次。嗣於100年7月12日上午7時10分許
    ，因警方依通訊監察譯文懷疑使用0000-000-000門號之裴建
    國有施用毒品，乃持臺灣臺中地方法院檢察署檢察官核發之
    拘票在其位於臺中市○○區○○街31號13樓之2住處拘提到
    案，並在裴建國同意下採集其尿液經送請詮昕科技股份有限
    公司檢驗結果，呈嗎啡陽性反應，而查悉上情。
二、案經臺中市政府警察局第三分局報告臺灣臺中地方法院檢察
    署檢察官偵查起訴及由該屬檢察官移送併辦（100年度毒偵
    字第2856號）。
    理    由
壹、證據能力方面：
    按被告以外之人於審判外之陳述，雖不符刑事訴訟法第159
    條之1至第159條之4之規定，而經當事人於審判程序同意作
    為證據，法院審酌該言詞陳述或書面陳述作成時之情況，認
    為適當者，亦得為證據。當事人、代理人或辯護人於法院調
    查證據時，知有第159條第1項不得為證據之情形，而未於言
    詞辯論終結前聲明異議者，視為有前項之同意，刑事訴訟法
    第159條之5第1項、第2項定有明文。立法意旨在於傳聞證據
    未經當事人之反對詰問予以核實，原則上先予排除，惟若當
    事人已放棄詰問或未聲明異議，基於證據資料愈豐富，愈有
    助於真實發現之理念，且強化言詞辯論主義，法院自可承認
    該傳聞證據例外擁有證據能力。查本件被告對於下列非供述
    證據之證據能力，並未於言詞辯論終結前聲明異議，依刑事
    訴訟法第159條之5第2項之規定，視為同意作為證據，且本
    院審酌下列非供述證據分別係公務員職務上製作之紀錄文書
    、證明文書或係從事業務之人於業務上製作之紀錄文書、證
    明文書，與其責任、信譽攸關，若有錯誤、虛偽，該公務員
    或從事業務之人可能因此擔負刑事及行政責任，且該等文書
    經常處於可能受公開檢查之狀態，其正確性及真實之保障極
    高，核無顯有不可信之情況，是本院認該書面陳述適當，依
    刑事訴訟法第159條之5第1項之規定，自得為證據。
貳、認定犯罪事實所憑之證據及認定之理由：
一、訊據被告裴建國對於上開犯罪事實供認不諱（見本院卷第19
    頁），且其為警查獲時所採集之尿液經送請詮昕科技股份有
    限公司檢驗結果，確呈嗎啡陽性反應，亦有勘察採證同意書
    、臺中市政府警察局第三分局偵辦毒品案件尿液檢體對照表
    、及詮昕科技股份有限公司濫用藥物尿液檢驗報告等各1份
    在卷可稽。足見被告之上開自白與事實相符，堪足採信，是
    罪證明確，其犯行堪以認定。
二、按毒品危害防制條例於92年7月9日修正公布，自93年1月9日
    施行，其中第20條、第23條將施用毒品之刑事處遇程序，區
    分為「初犯」及「5年內再犯」、「5年後再犯」。依其立法
    理由之說明：「初犯」，經觀察勒戒或強制戒治後，應為不
    起訴處分或不付審理之裁定；經觀察勒戒或強制戒治執行完
    畢釋放後，「5年內再犯」者，因其再犯率甚高，原實施之
    觀察勒戒及強制戒治既已無法收其實效，爰依法追訴或裁定
    交付審理。經查，本件被告前曾因施用毒品案件，經原審法
    院以96年度毒聲字第151號裁定送勒戒處所觀察、勒戒後，
    認無繼續施用毒品之傾向，於96年6月14日釋放出所，嗣經
    臺灣臺中地方法院檢察署檢察官以96年度毒偵字第424號為
    不起訴處分後，又於100年1月間再度因施用第一級毒品罪經
    原審法院100年度訴字第704號於100年3月31日判處有期徒刑
    4月確定，有台灣高等法院被告前案紀錄表附卷可按，其於
    上開觀察勒戒執行完畢釋放後5年內再犯本件施用第一級毒
    品之犯行，自應依法追訴處罰，合先說明。
參、論罪科刑方面：
一、核被告所為，係犯毒品危害防制條例第10條第1項之施用第
    一級毒品罪。其施用毒品前之持有第一級毒品行為，已為施
    用之高度行為所吸收，不另論罪。至移送併辦部分（100年
    度毒偵字第2856號部分）與起訴部分係同一事實，為起訴效
    力所及，本院自應併予審判。又被告素行不佳，前於100年1
    月間曾因施用第一級毒品罪經原審法院100年度訴字第704號
    於100年3月31日判處有期徒刑4月確定，甫於100年5月27日
    易科罰金執行完畢，有臺灣高等法院被告前案紀錄表及刑案
    資料查註紀錄表等各1份在卷可憑，其於受上開有期徒刑之
    執行完畢後，5年以內故意再犯本件有期徒刑以上之罪，為
    累犯，應依刑法第47條第1項之規定加重其刑。
二、原審予以論罪科刑，固非無見，惟查施用第一級毒品罪為6
    月以上5年以下有期徒刑之罪，此為毒品危害防制條例第10
    條第1項所明定，且被告又係累犯，應依法加重其刑，經加
    重後本件至少應處以6月又1日以上之有期徒刑，始為適法，
    乃原判決卻僅判處被告有期徒刑6月，量刑自有違誤。檢察
    官上訴意旨執此指摘原判決不當，非無理由，應由本院將原
    判決予以撤銷改判。爰審酌被告素行不佳，前曾有犯罪之前
    科（業如前述），其僅有高職肄業之智識程度、經濟勉持之
    生活狀況（見被告警詢筆錄受詢問人資料），其因施用毒品
    ，陸續經觀察、勒戒及另案科刑執行完畢，仍不思戒惕，且
    無視於毒品對於自身健康之戕害及國家對於杜絕毒品犯罪之
    禁令，再次施用毒品，未見戒除惡習之決心，惡性非輕，惟
    其施用毒品並無危害他人，犯罪手段尚屬平和，暨其犯後坦
    承犯罪，態度尚佳等一切情狀，量處被告如主文第2項所示
    之刑，以示懲儆。
肆、據上論結，應依刑事訴訟法第369條第1項前段、第364條、
    第299條第1項前段、毒品危害防制條例第10條第1項、刑法
    第11條前段、第47條第1項，判決如主文。
本案經檢察官王清杰到庭執行職務。
中    華    民    國   100    年    12    月    30    日
            刑事第一庭  審判長法  官  李  璋  鵬
                              法  官  胡  忠  文
                              法  官  劉  榮  服
以上正本證明與原本無異。
如不服本判決應於收受送達後十日內向本院提出上訴書狀，其未
敘述上訴理由者，並得於提起上訴後十日內向本院補提理由書（
均須按他造當事人之人數附繕本）「切勿逕送上級法院」。
                              書記官  江  玉  萍
中    華    民    國   100    年    12    月    30    日
附錄論罪條文
毒品危害防制條例第10條第1項：
施用第一級毒品者，處6月以上5年以下有期徒刑。